【裁判字號】    90,易,141
【裁判日期】    900510
【裁判案由】    毒品危害防制條例
【裁判全文】
臺灣彰化地方法院刑事判決                            九十年度易字第一四一號
    公  訴  人  臺灣彰化地方法院檢察署檢察官
    被      告  甲○○
右列被告因毒品危害防制條例案件，經檢察官提起公訴（八十九年度毒偵字第六二七
二號），本院判決如左：
        主  文
甲○○施用第二級毒品，處有期徒刑拾月。
        事  實
一、甲○○前於毒品危害防制條例制定公布生效後，曾於民國（下同）八十八年四月
    間初犯施用毒品案件，經台灣彰化地方法院檢察署檢察官依據本院八十八年度毒
    聲字第二六六七號裁定送觀察、勒戒後，認有繼續施用毒品之傾向，聲請本院於
    八十八年六月三十日以八十八年毒聲字第三０六五號裁定令入戒治處所施以強制
    戒治，嗣因戒治具有成效，由檢察官聲請本院於八十九年二月十日以八十九年度
    毒聲字第七０四號裁定停止戒治，所餘戒治期間，付保護管束，並已保護管束期
    間屆滿，經檢察官於八十九年八月七日以八十九年度戒毒偵字第八六六號為不起
    訴處分確定。其於五年之內，仍不知悔改，復起犯意，至少於八十九年十一月五
    日當日或前四日內某時，在某不詳處所，以燒烤第二級毒品安非他命使成氣體再
    予以吸食之方式施用一次，而二犯施用毒品案件。經警於八十九年十一月五日在
    彰化縣田尾鄉○○村○○路○段九一號處查獲，經採驗其尿液發現其有施用第二
    級毒品安非他命之情事。嗣經檢察官依據本院裁定令入戒治所處實施強制戒治。
二、案經彰化縣警察局溪湖分局報請臺灣彰化地方法院檢察署檢察官偵查起訴。
        理  由
一、訊據被告甲○○（以下簡稱被告）矢口否認右揭犯行，辯稱：伊於前案出所後，
    即未再施用毒品云云。惟查：被告於八十九年十一月五為警查獲時所採取之尿液
    ，經檢驗確呈現甲基安非他命反應，有卷附彰化縣衛生局煙毒尿液檢驗成績書一
    份可稽（見警卷第二、三頁）。衡之毒品安非他命經進入人體內，於當日或其後
    三、四日內，尚可經由其尿液檢驗得知之藥理及生理實驗法則，顯認被告至少於
    八十九年十一月五日當日或前三、四日內某時，有施用第二級毒品安非他命一次
    無訛，其否認顯與事理相悖，殊難採信。又查被告前於八十八年四月間初犯施用
    毒品案件，經台灣彰化地方法院檢察署檢察官依據本院八十八年度毒聲字第二六
    六七號裁定送觀察、勒戒後，認有繼續施用毒品之傾向，聲請本院於八十八年六
    月三十日以八十八年毒聲字第三０六五號裁定令入戒治處所施以強制戒治，嗣因
    戒治具有成效，由檢察官聲請本院於八十九年二月十日以八十九年度毒聲字第七
    ０四號裁定停止戒治，所餘戒治期間，付保護管束，並已保護管束期間屆滿，經
    檢察官於八十九年八月七日以八十九年度戒毒偵字第八六六號為不起訴處分確定
    之事實，有不起訴處分書及刑案資料查註紀錄表在卷足憑。綜上所述，本案事證
    明確，被告犯行足以認定。
二、按安非他命係屬第二級毒品，此稽之毒品危害防制條例第二條第二項第二款之規
    定可明。核被告所為，係犯毒品危害防制條例第十條第二項之施用第二級毒品罪
    。其於施用之際，持有第二級毒品安非他命之行為，應為施用之高度行為吸收，
    不另論罪。按施用毒品，除戕害自身之健康、生命外，並已衍生危害家庭之不良
    後果，且損及社會、國家之整體利益。被告前曾犯施用毒品案件，經觀察、勒戒
    並強制戒治完成，經不起訴處分確定後，尚不能深切體悟，自愛自制，猶不顧施
    用毒品對其個人、家庭及社會、國家所造成之危害與負累，而再犯之，難認其罪
    責係屬輕微，自應受相當之刑罰制裁，始符社會正義。再斟酌被告既無從僅藉由
    觀察、勒戒及強制戒治處分，根除其犯罪之潛在危險，自應佐以相當之有期徒刑
    ，以強化其違法意識，庶幾克其功效。揆之被告曾犯施用毒品罪，於實施強制戒
    治完成後，不旋踵即無視行為之危害性而再犯之等情節，參酌施用第二級毒品罪
    ，其法定本刑係三年以下有期徒刑，其所犯之罪，顯不適宜量處十月未滿之有期
    徒刑，否則，無異以兒戲相待，實難促使被告醒悟行為之可責性。爰審酌被告之
    素行、犯罪之動機、情節、所生危害及其他犯罪情節，並犯後之態度等一切情狀
    ，量處如主文所示之刑。切望被告往後能深體生命之意義、價值與責任，善自珍
    惜，惕勵自新，痛下決心革除惡習，斷絕損友，專心戮力於工作及家庭，勿抱持
    僥倖行險與自暴自棄之心理，繼續頹廢墮落，而愧負國家政府助成戒斷毒癮之旨
    意與期待，與父母自幼撫育長成之苦心與殷望，並見羞鄉里。
據上論斷，應依刑事訴訟法第二百九十九條第一項前段，毒品危害防制條例第十條第
二項，判決如主文。
中      華民      國    九十      年      五      月      十      日
                                臺灣彰化地方法院刑事第一庭
                                      法      官   蔡  紹  良
右正本證明與原本無異。
如不服本判決，應於判決送達後十日內，向本院提出上訴狀（須附繕本）。
                                      法院書記官   王  惠  嬌
中      華      民      國    九十      年      五      月     十七     日
附錄：
毒品危害防制條例第十條：
施用第一級毒品者，處六月以上五年以下有期徒刑。
施用第二級毒品者，處三年以下有期徒刑。


司法院資訊處製作；財團法人民間司法改革基金會備份。
